【裁判字號】    92,上易,196
【裁判日期】    920311
【裁判案由】    傷害
【裁判全文】
臺灣高等法院刑事判決                            九十二年度上易字第一九六號
    上  訴  人  臺灣板橋地方法院檢察署檢察官
    被      告  甲○○
                丁○○
    上  訴  人
    即  被  告  乙○○
右上訴人等因被告傷害案件，不服臺灣板橋地方法院九十一年度易字第一八三八號，
中華民國九十一年十二月十二日第一審判決（起訴案號：臺灣板橋地方法院檢察署九
十一年度偵字第七六七八號），提起上訴，本院判決如左：
    主    文
上訴駁回。
乙○○、甲○○、丁○○均緩刑年。
    事    實
一、乙○○承包發送海報之工作，丙○○為其組長，兩人於民國（下同）九十一年四
    月十九日上午，因執行職務及發放薪資事宜起爭執，乙○○即向友人甲○○、丁○○（曾於八十四年間因違反麻醉藥品管理條例案件，經台灣板橋地方法院判處
    有期徒刑六月，如易科罰金，以三百元折算一日，並於八十四年十一月六日執行
    完畢）抱怨，三人共同基於傷害他人身體之犯意聯絡，於同日下午五時十分許，
    至台北縣中和市○○路一一七號公司門前等候，見丙○○返回公司，即上前理論
    ，並由甲○○徒手打丙○○頭部二下，乙○○、丁○○各揮拳毆打丙○○一下，
    致丙○○受有左前額表淺線狀傷、右眉撕裂傷、右上眼眶瘀青、右上眼皮及右顴
    部挫傷等傷害。
二、案經丙○○訴由台北縣政府警察局中和分局報告臺灣板橋地方法院檢察署檢察官
    偵查起訴。
    理    由
一、右揭事實，業據被告乙○○、甲○○、丁○○迭次於原審及本院審理時坦承不諱
    （見原審卷第二十八頁、本院卷九十二年二月十日訊問筆錄），核與告訴人丙○○指述情節相符，此外，復有板橋中興醫院診斷證明書一紙附卷可稽（見偵查卷
    第十九頁），被告等傷害犯行，堪予認定，依法應予論科。
二、核被告三人所為，均係犯刑法第二百七十七條第一項之傷害罪。被告等共同犯罪
    ，互有犯意聯絡及行為分擔，均為共同正犯。至公訴人認被告三人係分別起意傷
    害云云，惟依被害人丙○○於警訊時指述：因乙○○是承包我任職的公司發海報
    ，我們四月十九日早上一起出門工作，因他工作表現不好，我請他回去，不續承
    包，當時他說要回公司領錢，我說你不可回公司鬧事，因為你薪水是一星期領一
    次錢，直到下午五點左右，我下班正要回到公司門前，就發現他與朋友不分青紅
    皂白就毆打我等語，且被告乙○○為二十五歲之成年男子，丙○○年約五十歲，
    乙○○若僅是要與丙○○言語溝通，亦無必要偕同甲○○、丁○○前往，足認被
    告三人就傷害犯行，有犯意聯絡、行為分擔，均為共同正犯，而非各別犯罪，併
    此明。
三、原審認被告乙○○、甲○○、丁○○等三人罪證明確，適用刑法第二十八條、第
    二百七十七條第一項、第四十一條第一項前段，罰金罰鍰提高標準條例第一條前
    段、第二條。並審酌被告乙○○遇有糾紛，不思以理性方式溝通解決，竟邀集甲○○、丁○○徒手毆打丙○○之犯罪動機、目的、手段，造成丙○○傷勢非輕，
    及犯罪後坦承犯行，與態度並非惡劣等一切情狀，分別量處被告乙○○、甲○○
    、丁○○各處拘役伍拾伍日，如易科罰金均以佰元折算壹日。經核其認事用法
    並無不合，量刑亦稱妥適，公訴人依告訴人之請求上訴陳稱被告等三人量刑過輕
    ，及被告乙○○上訴仍執前詞辯稱量刑過重而指摘原判決不當，均為無理由，應
    予駁回。末查，被告乙○○、甲○○二人未曾受有期徒刑以上刑之宣告，被告丁○○曾受有期徒刑執行完畢（詳如事實欄所載），五年內未曾受有期徒刑以上刑
    之宣告，此有本院被告全國前案紀錄表各一份附卷可稽，其因一時失慮，致罹刑
    典，且於本院審理時已與丙○○達成和解，賠償損害，經此偵審科刑宣告之教訓
    ，今後諒必知所警惕而無再犯之虞，本院因認其所宣告之刑，均以暫不執行為適
    當，爰依刑法第七十四條第一款、第二款之規定，併予宣告緩刑年，以啟自新
    。
據上論斷，應依刑事訴訟法第三百六十八條、刑法第七十四條第一款、第二款，判決
如主文。
本案經檢察官劉斐玲到庭執行職務。
中      華      民      國     九十二     年    三    月       十一     日
                            臺灣高等法院刑事第十五庭
        審判長法  官  房  阿  生
                                      法  官  雷  元  結
                                      法  官  蔡  光  治
右正本證明與原本無異。
不得上訴。
                                      書記官  王  才  生
中      華      民      國    九十二    年      三      月    十二      日
附錄：本案論罪科刑法條全文
刑法第二百七十七條
傷害人之身體或健康者，處三年以下有期徒刑，拘役或一千元以下罰金。
犯前項之罪，因而致人於死者，處無期徒或七年以上有期徒刑；致重傷者，處三年以
上十年以下有期徒刑。


司法院資訊處製作；財團法人民間司法改革基金會備份。
